【裁判字號】    97,交抗,863
【裁判日期】    970724
【裁判案由】    違反道路交通管理處罰條例
【裁判全文】
臺灣高等法院交通事件裁定             97年度交抗字第863號
抗告人即
受處分人    甲○○
上列抗告人因違反道路交通管理處罰條例案件，不服臺灣士林地
方法院97年度交聲字第518號，中華民國97年6月17日第一審裁定
（原處分字號：交通部公路總局臺北區監理所97年3月5日北監自
裁字裁40-CG0000000號），提起抗告，本院裁定如下：
    主  文
抗告駁回。
    理  由
一、按受處分人，不服主管機關依據道路交通管理處罰條例所為
    之處罰，得於接到裁決之翌日起20日內，向管轄地方法院聲
    明異議；又交通法庭認聲明異議不合法律上之程式者，應以
    裁定駁回之，道路交通管理處罰條例第87條第1項、道路交
    通案件處理辦法第18條前段分別定有明文。
二、抗告意旨略以：抗告人因後來從新聞報導得知，警方之測速
    器經常有故障偏差之情事，乃再提出申訴，抗告人應無違規
    事實，請撤銷裁決免罰云云。
三、經查：原處分機關即交通部公路總局臺北區監理所於97年3
    月5日所為北監自裁字裁40-CG0000000號裁決書，經交由郵
    政機關於97年3月10日向抗告人人位於臺北縣淡水鎮○○路
    190巷5弄11號2樓住處送達，因未獲會晤本人，亦無受領文
    書之同居人、受雇人或應受送達處所接收郵件人員，而寄存
    於淡水郵局第3支局，並作送達通知書2份，一份黏貼於應受
    送達人住居所門首，一份置於該受送達處所信箱或其他適當
    位置，以為送達等情，此有送達證書影本1份在卷可參（見
    原審卷第12頁），堪認本案裁決書業已符合行政程序法第74
    條規定為寄存送達，而自寄存之日即97年3月10日起經10日
    （即97年3月19日）即生合法送達之效力。是異議人對該裁
    決如有不服，依法應於接到裁決書之翌日起20日內聲明異議
    ，又異議人之住所地係在臺北縣淡水鎮，其向原審法院所為
    之訴訟行為，另加計2日之在途期間，亦即異議人至遲應於
    97年4月11日（星期五）前聲明異議，方屬合法，惟異議人
    遲至97年4月23日始向交通部公路總局臺北區監理所遞狀聲
    明異議，有聲明異議狀上所蓋之臺北區監理所收文章存卷可
    按，故其聲明異議已逾20日之法定期間，顯不合法律上程式
    ，且無從補正。則原審裁定駁回異議，核無違誤，抗告意旨
    執前詞指摘原裁定不當，自無理由，應予駁回。
據上論結，應依道路交通管理處罰條例第89條，刑事訴訟法第41
2條，裁定如主文。
中    華    民    國    97    年    7     月    24    日
                  刑事第一庭  審判長法  官  葉騰瑞
                                    法  官  莊明彰
                                    法  官  王炳梁
以上正本證明與原本無異。
不得再抗告。
                                    書記官  廖逸柔
中    華    民    國    97    年    7     月    24    日


司法院資訊處製作；財團法人民間司法改革基金會備份。
